【裁判字號】    89,訴,68
【裁判日期】    900313
【裁判案由】    違反懲治走私條例
【裁判全文】
臺灣澎湖地方法院刑事判決                            八十九年度訴字第六八號
    公  訴  人  臺灣澎湖地方法院檢察署檢察官
    被      告  甲○○
                丁○○
                丙○○
右列被告等因違反懲治走私條例案件，經檢察官提起公訴（八十九年度偵字第二七六
號），本院判決如左：
    主  文
甲○○、丁○○、丙○○共同私運管制物品進口逾公告數額，甲○○處有期徒刑拾月
，丁○○、丙○○各處有期徒刑捌月。
丁○○、丙○○均緩刑肆年。
    事  實
一、甲○○前因違反懲治走私條例案件，經台灣高雄地方法院判處有期徒刑一年、緩
    刑五年，並於民國八十四年八月二十六日確定。竟不知悔改，於緩刑期間之八十
    八年十二月七日，擔任穩成六號漁船船長，與該船其他船員丁○○、丙○○、戊○○、乙○、己○○（上述三人到案後另結）基於犯意聯絡，共同駕駛該船自高
    雄港第一港口報關出海，前往澎湖縣西南方海域捕魚，至同月二十四日中午十二
    時許，在北緯二十二度五分至二十二度三十分、東經一百一十八度五分至東經一
    百一十八度二十分附近公海海域（即距離澎湖縣七美嶼西南方七十二海浬至九十
    七海浬海域），向不知名大陸漁船上不知名人員，以自行捕獲之沙鰡魚一百公噸
    ，換得大陸地區加工、總重量十三萬六千九百二十九公斤、完稅價格新台幣四百
    三十九萬四千八百八十一元之漁獲物，並將該批管制進口物品私運進入台灣地區
    ，圖能販賣得利，嗣於同年十二月二十七日下午五時許，在高雄港第一港口碼頭
    ，經警查獲，扣得上開漁獲物品。
二、案經內政部警政署高雄港務警察所報請台灣台南地方法院檢察署（起訴書誤載為
    台灣高雄地方法院檢察署）呈由台灣高等法院檢察署令轉台灣澎湖地方法院檢察
    署檢察官偵查起訴。
    理  由
一、被告甲○○於偵查、審判中坦承在前述時間、地點，向大陸船舶換得漁獲物後，
    私運進口之事實，被告丁○○、丙○○則矢口否認走私犯行，二人並以：其等為
    支領薪水之船員，毫無動機參與走私，且查獲之魚貨物是捕獲後在船上包裝，並
    無證據顯示是屬於管制進口之大陸地區物品，而船長是否有與大陸地區船舶交易
    ，其等毫不知情也未參與云云，作為辯解。經查：
（一）穩成六號漁船於八十七年十二月二十七日返回高雄港時，經警扣押十三萬六千
      九百二十九公斤，完稅價格四百三十九萬四千八百八十一元逾公告管制進口金
      額之漁獲物，另有約十七公噸之巴朗魚確定屬於被告等人自行捕獲，而由穩成
      六號漁船所屬船公司自行處理等情，有搜索扣押證明筆錄、扣押單、照片、財
      政部高雄關稅局九十年一月十九日關緝字第九ＯＯ六ＯＯ四九號函、財政部警
      政署高雄港務警察所九十年二月九日高港警刑字第Ｚ○○○○○○○○○號函
      附卷可稽。
（二）上述扣案漁獲物，係穩成六號漁船於北緯二十二度五分至二十二度三十分、東
      經一百一十八度五分至東經一百一十八度二十分之公海海域上，向大陸漁船換
      得之大陸地區加工物品等節，除經被告甲○○坦承不諱外，並有卷附內政部八
      十九年七月十二日台八九內地字第八九六九六一二號函、行政院農業委員會漁
      業屬八十八年十二月二十七日緝獲漁船走私漁產品判定諮詢傳真、財政部關稅
      總局八十九年二月二日台總局認字第八九一ＯＯＯ六九九號函認定在案，且觀
      之卷附漁獲物照片顯示查扣漁獲物業已不同型式之包裝分別處理完畢，又查無
      其他下雜魚經穩成六號漁船捕獲，足見該批漁獲物均屬大陸地區加工而來，非
      如被告丁○○、丙○○所辯自行捕獲後在船上包裝云云。
（三）被告甲○○、同案被告戊○○於警訊時，一致供稱：漁船回港賣出之漁獲價格
      高，船員亦能分得較高之紅利等語。且如上所述，扣案物品數量甚多，就被告
      等人同船出海作業分工情形言之，被告丁○○、丙○○絕無置身事外，任令船
      長一人與其他大陸魚工自行處理載運返回台灣之理。因此，被告甲○○、丁○○、丙○○圖能販賣漁獲分得利益，皆有走私之動機而共同參與本件走私犯行
      ，均堪認定。被告丁○○、丙○○所辯屬卸責之詞，不能採信。
二、核被告甲○○、丁○○、丙○○所為，均犯懲治走私條例第二條第一項私運管制
    物品進口逾公告數額罪。被告三人與同案被告戊○○、乙○、己○○間，有犯意
    聯絡及行為分擔，均屬共同正犯；至於該船其他大陸魚工及接駁之大陸漁船人員
    ，並未參與將扣案物品運入我國境內之構成要件行為，又無證據證明與被告等人
    有犯意聯絡，不能與被告等人成立共犯關係。公訴人起訴意旨就被告走私之時間
    及走私物品重量之認定與本院有所不同，本院認為應以被告供述之走私時間及處
    分走私物品機關計算之結果為認定依據，附此敘明。爰審酌被告三人將大陸地區
    之加工漁獲物品大量走私進口，導致漁獲物加工過程中衛生條件、檢疫規範均無
    從落實，並減少我國勞工就業機會，破壞政府對於國境之有效管理，自不能以漁
    獲物存在大海當中，任何人均可捕捉即卸免被告之罪責，本院並考量被告甲○○
    有同一犯行之前科紀錄，且於本件中處於全盤掌控之地位，但犯後態度良好；被
    告丁○○、丙○○素行尚稱良好，且屬附從之地位，但犯後態度欠佳等情狀，分
    別量處如主文所示之刑罰。另被告丁○○、丙○○前未曾受有期徒刑以上刑之宣
    告，其等因一時失慮，致罹刑典，經此刑之宣告後，應知警惕而無再犯之虞，本
    院因認暫不執行其刑為當，皆予宣告緩刑，用啟自新。此外，扣案漁獲物業經高
    雄關稅局處分沒入在案，有處分書在卷足證，且屬船公司所有而非被告所有之物
    品，此觀之被告三人之供詞及內政部警政署高雄港務警察所前述函覆內容即明，
    爰不予宣告沒收。
據上論斷，應依刑事訴訟法第二百九十九條第一項前段，懲治走私條例第二條第一項
、第十一條，刑法第二十八條、第七十四條第一款，判決如主文。
本案經檢察官葉麗琦到庭執行職務。
中      華      民      國      九十      年      三      月    十三    日
                                  臺 灣 澎 湖 地 方 法 院 刑 事 庭
                                        法      官  陳    介    安
右正本證明與原本無異。
如不服本判決，應於送達後十日內，向本院提出上訴狀（須附繕本）。
中      華      民      國      九十      年      三      月    十五    日
                                        書  記  官  林    德    盛
懲治走私條例第二條第一項：
私運管制物品進口、出口逾公告數額者，處七年以下有期徒刑，得併科新台幣二十萬
元以下罰金。
懲治走私條例第十一條：
走私行為之處罰，海關緝私條例及本條例無規定者，適用刑法或其他有關法律。


司法院資訊處製作；財團法人民間司法改革基金會備份。
